# 请教注册资本问题

提问人：花絮丝语 时间：2010-01-09 22:47:43
100%国有企业要变成大集团公司（仍然100%国有），政府下文撤销原有公司将原有公司资产整体划入新集团公司，原账面净资产应该可以做注册资本吧

回答人：chenyiwei
回复 楼主 花絮丝语 的帖子这应当是国有企业改制为有限责任公司？应根据财企[2002]313和其他一系列国企改制方面的政策处理。